【裁判字號】    95,訴,989
【裁判日期】    950831
【裁判案由】    毒品危害防制條例
【裁判全文】
臺灣桃園地方法院刑事判決               95年度訴字第989號
公  訴  人  臺灣桃園地方法院檢察署檢察官
被      告  甲○○
                    （臺灣臺南監獄執行中）
上列被告因毒品危害防制條例案件，經檢察官提起公訴（95年度
毒偵字第1700號）及移送併案審理（95年度毒偵字第2170、3084
號），被告於本院準備程序進行中，就被訴事實為有罪之陳述，
經本院告知簡式審判程序意旨，並聽取公訴人及被告之意見後，
本院合議庭裁定由受命法官獨任依簡式審判程序審理，本院判決
如下：
    主  文
甲○○連續施用第一級毒品，處有期徒刑捌月，扣案之第一級毒
品海洛因壹包（驗餘淨重壹點伍零公克，空包裝重零點貳陸公克
）沒收銷毀之，扣案注射針筒肆支均沒收之。
    事  實
一、甲○○前曾於89年間因施用毒品案件，經送觀察、勒戒後，
    認有繼續施用毒品之傾向，再經裁定送強制戒治，於90年7
    月15日停止戒治交付保護管束，而於91年2 月19日保護管束
    期滿強制戒治執行完畢，並由臺灣桃園地方檢察署檢察官以
    91年度戒偵字第125 號為不起訴處分確定。詎未戒除毒癮，
    於前案強制戒治執行完畢後5 年內，復基於施用第一級毒品
    海洛因概括犯意，自95年3 月15日起至同年5 月30日止，在
    桃園縣平鎮市○○路202 巷2 號5 樓住處，以針筒注射之方
    式，約每1 、2 日施用1 次頻率，連續施用第一級毒品海洛
    因多次。嗣先後為警：(1)於95年3 月15日19時40分許，在其
    上址住處查獲，並扣得其所有供施用毒品海洛因所用器具（
    但非專供）已使用之注射針筒及未使用之注射針筒各1 支。
    (2)於95年4 月11日2 時許，在中壢市○○○路708 巷口查獲
      ，並扣得其所有供施用毒品海洛因所用器具（但非專供）
      已使用之注射針筒及未使用之注射針筒各1 支（95年度毒
      偵字第2170號移送併辦意旨書誤載為扣得注射針筒1 支）
      。
      (3)於95年5 月30日21時30分許，先為警在中壢市○○路與
      中美路口先查獲為甲○○保管包包之友人宋仁海（另案偵
      辦中），並在其所保管之包包內查獲扣得第一級毒品海洛
      因1 包（驗餘淨重1.50公克，空包裝重0.26公克，毒品海
      洛因與包裝袋無法析離），並循線查獲前來取回包包之甲
      ○○。
二、案經桃園縣政府警察局平鎮、楊梅、大園分局報告臺灣桃園
    地方法院檢察署檢察官偵查起訴及移送併案審理。
    理  由
一、程序部分：本件被告所犯係死刑、無期徒刑或最輕本刑為3
    年以上有期徒刑以外之罪，其於準備程序中就被訴事實為有
    罪之陳述，經本院告知簡式審判程序之旨，並聽取當事人意
    見後，經本院合議庭依刑事訴訟法第273 條之1 第1 項規定
    裁定由受命法官獨任進行簡式審判程序，合先敘明。
二、上開犯罪事實，業經被告甲○○於審理時坦承不諱。又被告
    上揭事實一、(1)所示時地，為警查獲採尿送鑑定結果，確呈
    嗎啡（施用毒品海洛因代謝物為嗎啡）陽性反應，有桃園縣
    政府警察局平鎮分局被採尿人姓名編號對照表1 張、台灣檢
    驗科技股份有限公司濫用藥物尿液檢驗報告1 份附卷可稽（
    見95年毒偵字第1700號卷第26、39頁）；並有被告所有供施
    用毒品海洛因所用器具（但非專供）已使用之注射針筒及未
    使用之注射針筒各1 支扣案足憑；此外，復有搜索扣押筆錄
    、扣押物品目錄表各1 份附卷足參。被告上揭事實一、(2)所
    示時地，為警查獲採尿送鑑定結果，確呈嗎啡陽性反應，有
    桃園縣政府警察局楊梅分局被採尿人姓名編號對照表及檢體
    監管紀錄表各1 張、台灣檢驗科技股份有限公司濫用藥物尿
    液檢驗報告1 份附卷可稽（見95年毒偵字第2170號卷第15、
    16、31頁）；並有被告所有供施用毒品海洛因所用器具（但
    非專供）已使用之注射針筒及未使用之注射針筒各1 支扣案
    足憑；此外，復有上述扣案物品照片1 張附卷可證。被告上
    揭事實一、(3)所示時地，為警查獲採尿送鑑定結果，確呈嗎
    啡陽性反應，有桃園縣政府警察局大園分局被採尿人姓名編
    號對照表1 張、台灣檢驗科技股份有限公司濫用藥物尿液檢
    驗報告1 份附卷可稽（見95年毒偵字第3084號卷第24、本院
    卷第55頁）；而現場查獲不明白粉1 包，經送驗結果，確係
    第一級毒品海洛因（驗餘淨重1.50公克，空包裝袋重0.26公
    克，毒品海洛因與包裝袋無法攜離），有法務部調查局95年
    6 月22日調科壹字第080011370 號鑑定通知書附卷可憑（見
    本院卷第38頁）；此外，復有上述查獲之毒品照片1 張附卷
    可證。綜述，足見被告自白與事實相符應堪採信。復查被告
    已曾於89年間因施用毒品案件，經送觀察、勒戒後，認有繼
    續施用毒品之傾向，再經裁定送強制戒治，於90年7 月15日
    停止戒治交付保護管束，而於91年2 月19日保護管束期滿強
    制戒治執行完畢，並由臺灣桃園地方檢察署檢察官以91年度
    戒偵字第125 號為不起訴處分確定乙節，有臺灣高等法院被
    告前案紀錄表、臺灣桃園地方法院檢察署刑案資料查註紀錄
    表各1 份附卷可按，被告於前案強制戒治執行完畢5 年內，
    再犯毒品危害防制條例第10條之罪，可堪認定。綜述，本件
    事證明確，被告犯行洵堪認定。
三、查海洛因係毒品危害防制條例第2條第2項第 1款所列管之第
    一級毒品。核被告所為，係犯毒品危害防制條例第10條第1
    項之施用第一級毒品罪。被告持有第一級毒品海洛因之低度
    行為，應為施用第一級毒品之高度行為所吸收，不另論罪。
    又被告行為後，刑法於94年1 月7 日修正公布，95年7 月1
    日施行，而本件涉及連續犯，刑法第56條連續犯之規定，業
    於94年1 月7 日修正公布刪除，並於95年7 月1 日施行，則
    被告之犯行，因行為後新法業已刪除連續犯之規定，此刪除
    雖非犯罪構成要件之變更，但顯已影響行為人刑罰之法律效
    果，自屬法律有變更，依新法第2 條第1 項規定，比較新、
    舊法結果，仍應適用較有利於被告之行為時法律即舊法論以
    連續犯（最高法院95年第8 次刑事庭會議決議參照）。被告
    先後多次施用海洛因之犯行，均時間緊接，方法相同，所犯
    係構成要件相同之罪，顯係基於概括犯意反覆為之，為連續
    犯，應依修正前刑法第56條之規定論以一罪，並加重其刑。
    又公訴人雖未就被告於95年3 月16日起至同年5 月30日之被
    告連續施用第一級毒品海洛因犯行起訴，惟此部分與前開已
    起訴且論罪科刑部分，有裁判上一罪之連續犯關係，並經公
    訴人移送併辦，基於審判不可分，本院自應併予審究。爰審
    酌被告犯罪動機、目的、犯行期間及次數，已曾因施用毒品
    犯行受強制戒治處分，尚未能知所警惕，戒除施毒劣習，足
    徵其沈溺毒癮頗深，惡性尚重暨犯後坦承犯行之態度等情狀
    ，量處如主所示之刑。而被告於上揭事實一、(3)所示時地，
    為警查獲時所扣得之第一級毒品海洛因1 包（驗餘淨重1.50
    公克，空包裝重0.26公克，毒品海洛因與包裝袋無法攜離）
    ，為查獲之毒品，業據被告於本院審理時供明在卷，應依毒
    品危害防制條例第18條第1 項前段之規定諭知沒收銷燬。至
    被告於上揭事實一、(1)及(2)所示時地，為警查獲時所扣得已
    使用之注射針筒及未使用之注射針筒各2 支共計4 支，為被
    告所有供施用或預備供施用毒品海洛因所用器具（但非專供
    ），亦據其於本院審理時供明在卷，基於主從刑不可分之原
    則，依修正前刑法第38條第1 項第2 款規定，均沒收之。
據上論斷，應依刑事訴訟法第273 條之1 第1 項、第299 條第1
項前段，毒品危害防制條例第10條第1 項、第18條第1 項前段，
修正後刑法第2 條第1 項、修正前第11條前段、第56條、第38條
第1 項第2 款，判決如主文。
本案經檢察官郝中興到庭執行職務。
中    華    民    國    95    年    8     月    31    日
                  刑事第五庭    法  官  邱滋杉
以上正本證明與原本無異。
如不服本判決，應於判決送達後10日內向本院提出上訴狀（應附
繕本），上訴於臺灣高等法院。
                                書記官  高文靜
中    華    民    國    95    年    8     月    31    日
附錄：本案論罪科刑法條全文
毒品危害防制條例第10條
施用第一級毒品者，處 6月以上 5年以下有期徒刑。
施用第二級毒品者，處 3年以下有期徒刑。


司法院資訊處製作；財團法人民間司法改革基金會備份。
